【裁判字號】    96,易緝,200
【裁判日期】    970306
【裁判案由】    詐欺等
【裁判全文】
臺灣高雄地方法院刑事裁定             96年度易緝字第200號
公  訴  人  臺灣高雄地方法院檢察署檢察官
被      告  甲○○
上列被告因詐欺等案件，本院裁定如下：
    主  文
甲○○自民國玖拾柒年月拾壹日起延長羈押貳月。
    理  由
一、經查，被告甲○○因詐欺等案件，前經本院認所涉犯刑法第
    335 條第1 項、第339 條第1 項之罪，犯嫌重大，且有逃亡
    之事實，非予羈押，顯難進行審判，依刑事訴訟法第101 條
    第1 項第1 款之規定，自民國96年12月11日起予以羈押在案
    。
二、被告雖於本院延長羈押訊問時辯稱: 伊現與父親同住，父親
    已八十幾歲，現住之房屋是向他人承租，因伊遭羈押後，目
    前已三月未繳房租，伊之家人現在僅靠之父親老人年金過活
    ，甚且要照顧2 名有病之子女，伊父親及2 名罹病之兒女共
    3 人每月均要就醫，醫藥費開銷龐大，伊之經濟壓力很重，
    因此不得不工作。其雖另有1 女，但已協議歸前妻扶養，該
    女無法照顧伊之父親及2 名罹病之兒女，伊之胞弟目前負債
    一百多萬，且住在高雄，又要照顧伊之母親，伊之父親及兒
    女確實無人照料，伊係因家庭、經濟壓力，才未到案，並沒
    有逃亡之意圖，之前係因不曉得嚴重性始未遵期到庭，是無
    心之過等語。惟被告前經本院傳拘無著，經本院於96年1 月
    11 日 發布通緝後，迨至96年4 月6 日始為警緝獲到案，經
    本院於當日即時訊問，並命其於96年4 月11日至本院刑事第
    11 法 庭報到而予以飭回後，竟未遵期到案，亦有本院通緝
    書、96年4 月6 日訊問筆錄、96年4 月11日訊問筆錄各1 份
    在卷足稽（見本院95年度易字第1496號卷第44、59、65頁）
    ，再經本院於96年6 月26日發布通緝後始為警緝獲到案，被
    告確有逃亡之事實，已堪認定。被告雖以前詞置辯，惟本院
    於前次通緝到案之際已予被告無條件釋放並候傳之機會，其
    應知所珍惜，且理應於斯時已知未遵期到案之刑事效果。又
    被告果因家庭生計事由一時未能到案，而無畏罪逃亡之意，
    亦可於96年4 月11日未遵期到庭後立即向本院敘明事由、請
    求改期，且本案自96年4 月11日至96年12月11日被告為警緝
    獲之時，已有長達半年之期間，被告何以竟未能於該期間內
    主動投案，甚至向本院提出答辯狀或調查證據之請求？況本
    案之審理，僅偶於開庭時日需被告出庭應訊，並毋庸長期拘
    束被告人身自由，本不因此致被告無法工作及照顧家人，然
    被告逕捨此數小時出庭之責任而不為，寧長期趨避刑責，對
    本案不聞不問，未曾主動就實體事實提出答辯或舉證，復經
    通緝而於半年後始為警緝獲，益見其以投機之心態逃避審判
    ，確有逃亡之意。又衡以本件案發時間又係於93年間，被告
    復聲請傳訊相關證人到庭作證，證人之記憶本可能隨時間流
    逝而加深查證之困難，被告復經2 次通緝始到案，為確保審
    判順利進行以期發現真實，本件被告目前實有不宜具保之情
    ，而有續予羈押之必要。況核被告所提出上開家庭因素，亦
    無符合刑事訴訟法第114 條所列各款情形。本院認被告前揭
    羈押之原因，依然存在，有繼續羈押之必要，應自97年3 月
    11日起，再延長羈押二月，
三、依刑事訴訟法第108 條第1 項、第2 項裁定如主文。
中    華    民    國    97    年    3     月    6     日
                  刑事第十三庭  審判長法  官  黃惠玲
                                      法  官  楊國煜
                                      法  官  黃苙荌
以上正本證明與原本無異。
如不服本裁定，應於送達後5日內，向本院提出抗告狀。
中    華    民    國    97    年    3     月    7     日
                                      書記官  郭育秀


司法院資訊處製作；財團法人民間司法改革基金會備份。
